Inventaris van het archief van de President, Raden en Rekenmeesters der Domeinen, 1814-1826
Nationaal Archief, Den Haag
- Dossiers met stukken betreffende de verschillende rentambtenaren, II.
  - Helmond; Rentmeester G. de Bak., 73
    - Een H. van der Gruiten, eigenaren van den korenwindmolen te Someren., 3
    - Ontv. Van Alphen, kwitantien., 4
  - Heusden en Waalwijk; Rentmeester E.C. Roesing van Iterson., 74
    - Rentmeester., 1
    - A. Bauduin, nalatige debiteur wegens gekochte landerijen., 2
    - Kiriksche heide. proces over novale tiend opgronden genaamd Jacht en Donkdellen., 3
    - Vacante nalatenschap van Cornelis Slik., 4
    - Verkoop van den overlaat tusschen Baardwijk en Drunen aan H.B. Martini., 5
    - O. van Rijswijk, vervallen pacht van 3 morgen land onder Aalburg., 6
    - Zalmvisscherij., 7
  - Huissen en Zevenaar; Rentmeester S.C.F. Bender., 75
    - Rentmeester., 1
    - Jachtpalen op de Ossenwaardsche bouwhoeven., 2
    - Stukken rakende de tijdens het Fransche bestuur in Huissen, Zevenaar, Malburgen, de Lijmers en Wehl verkochte domeinen., 3
    - H. Janssen te Elst, omtrent het door hem gekochte perceel afkomstig van het gesupprimeerde convent van Opheusden., 4
    - Reclames, verpanding., 5
    - Minnelijke afdoening eener procedure met den heer Debletz over een rijswaard in de Pley., 6
    - Request van J.A. van der Bosch koopman te Goy om restitutie van een kapitaal gevestigd op de Horstelerweide onder Zevenaar., 7
    - F. Nas, pacht van eene bouwhoeve in de Nederplei., 8
    - Garantie ten behoeve van den dijkgraaf van de Lijmers van den interest van een in 1799 genegoeieerd kapitaal., 9
    - St. Elisabeth's klooster te Huyssen., 10
    - G. Jansen en F. Sanders, pachters van de bouwhoeven den Houwberg en Steenwaard bij Etten., 11
  - Hulsterambacht; Rentmeester H.F. van Raden., 76
    - Bepoting van de linie van Hulst naar den Zandberg., 1
    - Dwangbevelen., 2
    - Geringe debiteuren., 3
    - Baten encijnzen van de abdij van Bandelo., 4
    - Pieter van Waterschoot l'ainé pachter., 5
    - Cornelis Eggermont, verblijf., 6
    - Request van Maerschalck., 7
    - Johannes Vermoet, pachter van eene weide bij Sas van Gent., 8
    - Vacante Nalatenschap van E.H. Kourix., 9
    - Cranepolder., 10
    - Erfpachten., 11
    - Recognitie van den polder Ossenisse., 12
    - Opsporing van verduisterde chijnsen onder Ossenisse en Grauw., 13
    - Acte van erfpacht van een gemet vijftig roeden annex de domeinlanden in den polder van Canisvloet ten behoeve van Johannes Franciscus van Waes., 14
  - Kapittel ten Dom; rentmeesters. Mr. G.B. van den Velde van Voorst, Mr. Willem Methorst., 77
    - Gerrit de Rurve, weigering van pacht van een buitenland onder Linschoten., 1
    - Dwangbevelen., 2
    - Gerhardus Groen, uitstel van pacht., 3
    - Hervormde gemeente te Montfoort, subsidie., 4
    - D. Fuskenburg, grondlasten., 5
    - W. van Sterkenberg, overtreding., 6
    - Betaling door het kapittel den Dom van eene som van ƒ.140.-aan het Gereformeerd burgerweeshuis te Utrecht., 7
  - Kapittel van Oudmunster; Rentmeester A. van Dam., 78
    - Algemeen., 1
    - Dwangbevelen., 2
    - Onafgedane zaken tijdens de suppressie., 3
    - Kwestie tusschen het kapittel en den schoolmeester van Hagestein., 4
    - Verzuimde tienden onder Zierikzee., 5
  - Kapittel van St. Pieter; Rentmeester Mr. Jacobus Bredius., 79
    - Algemeen., 1
    - Dwangbevelen., 2
    - Polderbestuur Abcoude, Proosdij Aasdom uit veen, renten., 3
    - Kwijtende tiend., 4
    - P. Penning, overgang van vaste goederen onder Abcoude., 5
    - J. Stoopendaal, niet voldoening van de koopprijs van 9 1/2 morgen weiland onder Abcoude., 6
    - van Zeggeren, novaaltiend onder Woerden., 7
    - Gratama, afkoop eener graanrente te Ballo en Loon in Drenthe., 8
  - Kapittel van St. Jan; Rentmeester Mr. Willem Methorst., 80
    - Algemeen., 1
    - W. Vogelpoel en C. van Santen ontslag van inschrijving van een plechtbrief op een huis te Beusichem., 2
    - Dwangbevelen., 3
  - Kapittel van St. Marie; Rentmeester H. van Ommeren., 81
    - Rentmeester., 1
    - Dwangbevelen., 2
    - Pastoor de Jong, uitgangen., 3
    - Stukje land aan den Eemberg., 4
    - I.A. van Diemen, tiend onder Benschop., 5
  - Kapittel van St. Jan te Wijk bij Duurstede; Rentmeester L. van de Kasteele Wz., 82
    - Dwangbevelen., 1
    - J. van Rijn, wede D. Avezaat, overweg over zeker land behoorende aan het domein onder Wijk bij Duurstede., 2
  - Kapittel van St. Pieter te Boxtel; Rentmeester Jac. de Bergh., 83
    - Dwangbevelen., 1
    - G. van Turnhout hypothecair verband wegens vier verschuldigde renten., 2
    - G.J. Bles vervolging wegens eene rente van f.10.- uit een windmolen onder Tilburg gelegen., 3
    - Verkoop van goederen onder Boxtel uit den boedel van wijlen den Prins Frederik Otto van Salm Kirburg., 4
  - Kranendonk en Eindhoven; Rentmeester W.L.J. Spoor., 84
    - W.J. van der Heyden, pachter van de Princenhoeve onder St. Oedenrode, remissie wegens hagelschade., 1
    - Dwangbevelen., 2
    - P. Swinkels, betaling van verschuldigde pacht wegens het tolhek te Woensel., 3
    - W. van Gerwen, pachter van den tol te Boxtel, vervolging., 4
    - F. Balen, in beslagneming van erven te Ruthoven., 5
    - Rentmeester W.L.J. Spoor, betreffende zijne rekening over 1794., 6
  - Kolijnsplaat en Veere; Rentmeesters A.J. Marinissen en W. van Citters., 85
    - Algemeen., 1
    - Tiendplichtigheid van den Wilhelminapolder., 2
    - Dwangbevelen., 3
    - A. Swemer, gewezen rentmeester liquidatie., 4
    - M.S. Beroyen, pachter, verkoop zijner goederen., 5
    - Korenmolen te Veere., 6
    - A. van Straten, erfpacht van duingrond., 7
    - I.P.C. Lampzins, erfpacht van eene weide genaamd Verloven kost onder Veere., 8
    - Verzuimde reparatie van gebouwen op de le partij Oostduinen genaamd de Oranjezon., 9
  - Kuilenburg; Rentmeester W.J. Renaud., 86
    - R.A. Holterman, pachter van het veer, uitstel v. betaling., 1
    - Joseph van Knijk, vermindering van pacht van een stuk rietveld., 2
  - Leerdam., 87
    - Schadevergoeding te betalen door J. de Groot, wegens door het vlassen aan het domein toegebrachte schade., 1
  - Liesveld; Rentmeester Elisa Vonk., 88
    - Recognitie wegens visscherij., 1
  - 't Loo; Rentmeesters Jacob van de Wall en O.H. Rouchet en R.W.H. van Broekhuizen., 89
    - Algemeen., 1
    - Stukken rakende boschdelicten, 1814-1819, 2
    - J.H. Gunning, pachter van den domein papiermolen te Apeldoorn., 3
    - P. Groenewoud, bouwman op Achterloo, vermindering van boete, wegens het laten loopen van schapen in het park van 't Loo., 4
    - H.P. Oldenhof, opentrappen van het hek van het park van 't Loo., 5
    - Besluit van kwijting voor den gewezen rentmeester van 't Loo en Dieren A. Gelderman., 6
    - A. van Baak remissie papiermolen te Wijssel., 7
  - Maasland (Noord-Braband); Rentmeester Matthys van Hooft., 90
    - Verzoek van tiendpachters om remissie., 1
    - Dwangbevelen., 2
    - Verhuring van armengoederen onder Lith., 3
    - de Bergh, gewezen ontvanger van het kapittel van St. Pieter te Boxtel., 4
    - G. van Alem, debiteur van rente., 5
    - A. Nuland, verschenen rente., 6
    - Remissie van pacht van den Maastol te Ravestein., 7
    - Rente door de gemeente Nisselrode verschuldigd afkomstig van het Duitschehuis, niet meer aan het domein te betalen., 8
  - St. Maartensdijk; Rentmeester S.O. de Cazembroot., 91
    - Polderrekeningen., 1
    - Dwangbevelen., 2
    - Verkochte domeinen., 3
    - M. de Jonge van Ellemeet weigering van betaling van lasten, van tijdens het Fransche bestuur verkochte domeinen., 4
  - Montfort; Rentmeester H.J. Michiels van Kessenich., 92
    - Windmolen te Echt, schade aan de weiden., 1
    - Gemeentelasten., 2
    - J. de Pollart, rente op het goed klein Dusselray., 3
  - Niervaart en Willemstad; Rentmeester C.G. Hetterschey., 93
    - Algemeen., 1
    - Dwangbevelen., 2
    - Borgen van den pachter C. de Lint., 3
    - J. Zeeman, uitstel wegens aflossing eener obligatie., 4
    - Polder den Ruigenhil., 5
    - Bakens in de Kille., 6
    - W. Wytvliet, pachter van eene hoeve in den polder de Niervaart, uitstel van betaling., 7
    - C. Hagens, pachter van de hoeve Bloemendaal onder Klundert, uitstel van betaling., 8
    - H. Hetterschey, pachter van de hoeve genaamd Lonckerspolder, uitstel van betaling., 9
    - S. Hermes, pachter eener hoeve in den Nassauschen polder uitstel van betaling., 10
    - Verpacht conditien Niervaart., 11
    - J. Hermes uitstel van betaling. eener obligatue., 12
    - Vervolgingen van debiteuren., 13
    - Vermeend recht van de ingelanden der onderscheidene polders van Zevenbergen, om schepen binnen te Sassen, te paarden van Lamegat tot de Roodevaart en de visscherij in het kanaal van Zevenbergen gezamenlijke brief van de rentmeesters van de Niervaart en Zevenbergen., 14
    - H. Bogaers om zijn post als jager te mogen behouden., 15
    - C.A. Hagens pachter van de dijken en gorzen onder de Niervaart, vervolging wegens pachtpenningen., 16
    - G. Huijsmans, pachter van eene hoeve in den grooten polder van de Niervaart, uitstel van betaling., 17
    - M. de Kievit weduwe Silvius uitstel van betaling., 18
    - Gemeente Klundert, achterstallige rente door die gemeente verschuldigd., 19
    - C. de Rooy wede Sandberg, uitstel van betaling van pacht., 20
  - Nijmegen; Rentmeester B.J. Brousson., 94
    - Onafgedane Zaken, eed., 1
    - Ongeoorloofde hak in het Nederrijnsche wald., 2
    - Dwangbevelen., 3
    - van Tiessen, verschuldigde erfpacht van eene bouwhoeve onder Maashees., 4
    - J. Campscheur, voldoening pacht van een bouwhuis te Kekerdom., 5
    - Pastoor van de kerk der Jezuiten te Nijmegen, kapittel van Sint Martini te Cranenburch., 6
    - Nalatenschap van M.S. Loden te Beugen., 7
    - Nalatenschap van S.M. Jansen van Afferden., 8
    - Bredelaersche tiend., 9
    - 3e termijn van betaling van de korpers van de Millingsche waarden., 10
    - Processtukken contra G. van Tricht en L.J.G. Cochius admodiateurs voor 50 jaren (30 Mei 1784) van de vaste goederen van de abdis en capitularinnen van het adelijk stift Gravendael, genaamd Nieuw Klooster, gelegen onder de heerlijkheid Gend in het kerspel Angeren., 11
    - Vacante nalatenschap van W.G. van Oyen., 12
    - H. Hendriks vermindering van pacht van de hoeve de Bienheze onder Haps., 13
    - H. Janssen, kooper van het klooster te Opheusden gepretendeerde turbatie., 14
    - L. van Weerde, tiendplicht van twee stukken land, gelegen onder het reductieblok onder Ellecum, afkomstig van de abdij van Xanten., 15
    - Reductie van franken in guldens in het heffingsregister van Xanten., 16
  - St. Oedenrode; Rentmeester J. van den Heuvel., 95
    - Regnault, grondrente bij kusting op het goed Stuchten onder Maashees, ten laste van de erven van Pieter van Moorsel., 1
    - Dwangbevelen., 2
  - Oosterhout; Rentmeester Raimond du Perron., 96
    - Procesverbaal tegen J. Nooyens wegens misdrijf in de domein bosschen., 1
    - J. van den Broek havengeld van Oosterhout., 2
    - Vrau van Landas., 3
  - Oudenbosch; Rentmeester P.J. Adan., 97
    - Rekening van den polder Ouden Nieuwland onder Standaarbuiten., 1
    - S. Vermeulen en S. van Aken, koopers van den houten windmolen te Oudenbosch., 2
    - Proces tegen Jan Weymans en zyne huisvrouw Petronella Verhees, pachter van de domaniale pachthoeve in Prinsland., 3
  - Paderbornsche tienden; Rentmeester P.A. de Roock., 98
    - Eed van den rentmeester., 1
    - Predikant Kooke, eigenaar van de Ballisheynsche tiend op Fuyl gelegen, belast met eene erfpacht van ƒ.18.-- aan den rentmeester van Paderborn., 2
  - Prinsland; Rentmeester H.J. Woldering., 99
    - Algemeen., 1
    - Remissie van pacht aan de pachten in Prinsland, besluit van 30 September 1816 No. 7459, 7460., 2
    - W.J. Burgers, borg voor den pachter H. van Eeckeren van den windkorenmolen van Dinteloord., 3
    - Wede Daniel Langeweg, ontheffing van hypothecaire inschrijving., 4
    - Novale tienden., 5
    - J.S. Schilperoord borg voor L. Breure pachter van een bouwhof in den Ruigenhil., 6
    - Joh. Bom en A. Breuren pachter van 22 gemeten gorzen om verlenging van pacht., 7
    - A. Breuren, verzoek om opheffing van borgtocht., 8
    - A.M. van Dis, om vermindering van pacht voor twee perceelen gorzen., 9
    - I. van Dongen, verzoek om radiatie van hypothecaire inschryving door de gewezen Fransche directie, wegens borgtocht., 10
    - H. Hagenaars en W. Mens, achterstallige pacht., 11
    - Procedure met de koopers van de tienden van den polder Koningsoord onder Prinsland., 12
    - C. Struyk gewezen pachter van veer van Prinsland, dwangbevel., 13
  - Proosdij van St. Jan te Utrecht; Rentmeester I.H. Casius., 100
    - Rentmeester., 1
    - Dwangbevelen., 2
    - Recognitie van de veeren van Thamen aan den Uithoorn op Amsterdam en Utrecht., 3
  - Ravestein en Megen; Rentmeester H.M. van Ermel., 101
    - Algemeen., 1
    - Liquidatie van den chijns op den Middelwaan te Megen., 2
    - Geestelijke Clarisse renten te Megen., 3
    - Dwangbevelen., 4
    - Kwestie tusschen Meorno de Bree en het domein over het kasteel van Ravestein., 5
    - Zaak van den gewezen rentmeester van Ravestein H.J. Kleyneveldt., 6
    - Zoogenaamde sluikveren onder Megen in Appeltern., 7
    - Inschrijving op een huis en hof te Megen ten laste van H. Tielemans., 8
    - Verzoek der borgen van wylen Hendrik Roerich en den opgevolgden rentmeester H.J. Kleyneveldt., 9
    - Restanten 1814 en vroeger., 10
    - Jaarlijksche uitkeering van 6 zakken rogge aan de gemeente Uden., 11
    - Afkoop van chijnsen onder Ravestein., 12
    - Pachten over 1816., 13
  - Ravestein en Megen; Rentmeester H.M. van Ermel., 102
    - G.P. Veldhuizen, kooper van den koornmolen onder Ravestein in 1813., 1
    - Wede Gemonde, pachteres van den domanialen molen te Uden, schadeloosstelling., 2
    - Zaak Co. I. Witziers te Megen wegens schadeloosstelling over gepretendeerde verkeerde verkoop., 3
    - Visscherij van Megen., 4
    - van den Aeker, verzoek om remissie van recognitie wegens den vliemolen te Herpen., 5
    - Dijkscollegie te Ravestein, boete., 6
    - Limietbepaling van tienden onder Velpen Reek., 7
    - Stukken inzake het domein contra Johannes Kok, molenaar te Benhem., 8
    - Vordering van f.200.-- kapitaal ten laste van I.M- Richell te Uden., 9
    - H. Tillemans en F. van Woezik, verzoek om royement van hypothecaire inschrijving wegens verschuldigde pacht van den Logtsenkamp te Megen., 10
    - Reparatie van de domaniale kribwerken onder Megen., 11
    - Geschil tusschen het dijkcollegie van Ravestein en den rentmeester van Ermel, over de beplanting van domaniale dijken., 12
    - J.P. Schoenmakers, afkoop., 13
    - P. v.d. Wielen, borgtocht., 14
    - H. de Kielekamper, wegens tiendplichten., 15
    - Heerenpeel., 16
  - Steenbergen; Rentmeester A. van der Spelt Nz., 103
    - Algemeen., 1
    - Calange wegens ongeoorloofde visscherij., 2
    - Dwangbevelen., 3
    - J.F. Jacobs, pachter van het Lindenbergsche veer, slechte bediening., 4
    - Staat van erfpachten en chijnsen, die meer dan twee jaren ten achteren zijn, en stukken wegens afkoop., 5
    - Stichting van een windkorenmolen., 6
    - J. Loomans pachter van den molen van Steenbergen, verschuldigde pacht., 7
    - Erfpacht van de hofstede Breukelenbeg., 8
  - Texel; Rentmeester M. den Berger., 104
    - Erfpacht door het departement van Marine aan het domein verschuldigd wegens gronden op de Schotervlakte onder Huisduinen., 1
    - Dwangbevelen., 2
    - Pakhuizen en pakhuishuren op Texel., 3
    - A.J. Eelemans pachter van de domaniale woning genaamd de Kwelder op Texel, vervolging., 4
    - Restantlijst van den rentmeester den Berger., 5
    - C.C. Boon en P.L. Bas, pachters van domaniale goederen en gebouwen op het Eyerland, remissie., 6
    - Ongeregeldheden op de woning Kwelderbeek gepleegd en daardoor aan het domein toegebrachte schade., 7
    - Ingebroken en verlaten polder de Hoornenburg., 8
    - A. Kerff, verzoek om vergoeding en uitgeschoten gelden voor de plaats genaamd de Schote en der Huisduinen, staande het beleg van den Helder in 1813 en 1814., 9
    - A. Klepper, erfpacht van een door hem gebouwde keet aan de haven van het Nieuwediep., 10
    - E. Schuurkotter, herbouw van zijn huis aan het Nieuwediep bij den Helder, erfpacht ten behoeve van het domein over de grond., 11
  - Terschelling; Rentmeester P.E. Eschauzer., 105
    - Rapport van den opperstrandvonder P. Eschauzer van 15 October, 1814., 1
    - Fregat de Lutine in 1799 gestrand., 2
  - Thorn, abdij van; Rentmeester F.C. Havermans., 106
    - J. van Dijk, pastoor te Baarle, verzoek om genot van zeven en tachtig viertelen rogge hem competeerende uit de tienden van Baarle-Nassau., 1
  - Tilburg; Rentmeester I.F.J. Baesten., 107
    - Johannes Heesters, weigering van een uitweg over zijn land aan den pachteres van de zoogenaamde Schijf te Oosterwijk Maria Vermeer., 1
    - Waarschuwingen aan domein debiteuren., 2
  - Tongerlo; Rentmeester A.J. van Alphen., 108
    - Algemeen., 1
    - Dwangbevelen., 2
    - P. van den Berg, nalatigheid in de betaling van door hom gekochte perceelen bosch onder Alphen., 3
    - C. Geerts, geschil met de tiendpachters onder Zundert., 4
    - Rentmeester van Alphen, restanten., 5
    - Vervolging van Cynsplichtigen te Rozendaal., 6
    - Weigering van het verzoek van den kerkenraad van Rozendaal om vrijstelling van cynsbetaling., 7
  - Utrecht (Domein der Provincie); rentmeester C.P. de Vos., 109
    - Algemeen., 1
    - Achterstallige chynsen, erfpachten etc. door de stad Utrecht verschuldigd., 2
    - C. de Visser, weigering van betaling van een erfpacht van ƒ.100.-- uit het goed Oudewijk bij Utrecht., 3
  - Veluwe en Putten; Rentmeester I.H. Cremer., 110
    - Tiendverpachting, tiendvrijheid., 1
    - Dwangbevelen., 2
    - Slot van de rekening van den rentmeester I.H. Cremer, waarbij een register van restantstaten van verdonkerde tinzen heereguldens, rijsvoederen en erfpachten., 3
    - Instantie tegen de heeren Cochin en van Tricht het domein getreden zijnde in de rechten van abdis en Capitulairen van het stift Grevendaal genaamd Nieuw Klooster., 4
    - Verzoek van ingezetenen te Brummen om 1/5 voor ver anding van hunne cynsen te mogen korten., 5
    - Tiendplichtigheid van een stukje land onder Schoonhoven te Bennekom gelegen., 6
    - Swen, weigering van tiend van zijn gescheurden grond onder Brummen., 7
    - Renten ten laste van de diaconie van Putten., 8
    - B. Voorhout weigering van tiend aan den pachter van de tiend Breederoord., 9
    - A.M. van Zomeren, weigering van tiendweide 't Klaauwenland onder Terwolde., 10
    - Smaltienden onder Hattem., 11
    - L. Melisse weigering van tiend aan den pachter van de Glinder of Zorgdammer tiend onder Barneveld., 12
    - Vrije bewoning door den kelner van Putten A. Picard van de gebouwen der Kelnarij en liquidatie met gewezen kelner., 13
    - H. Bomhof, wederrechtelijk wegvoeren van aan den pachter toebehoorende tiend van het Oenderbroek te Oene., 14
    - D. Hovinck, handhaving van het bezit van 12 morgen heidegrond, die de Mark van Voorst zich wil toeëigenen., 15
    - F. Prins, boschwachter van de Veluwe, afrekening., 16
    - Verpachting van novale tienden., 17
    - Verdonkerde tins, heerengulden en erfpachten, onderzoek naar de boeken., 18
  - Vianen; Rentmeester W. Pernis., 111
    - Opneming van de polderrekeningen van het land van Vianen., 1
    - Verbeterde uitwatering der Vijfheerenlanden, kanaal van de Linge naar Steenenhoek., 2
    - Heeren en Overhoefgelden in het land van Vianen., 3
    - L. Dupper, request om als Schout en gaardenmeester te worden aangesteld., 4
  - Vollenhoven; Rentmeester W.J. Sloet tot Westerholt., 112
    - Schade door koebeesten toegebracht., 1
    - Dwangbevelen., 2
  - Vriesland, Groningen en Drenthe; Rentmeester F.A- van Boelens., 113
    - Algemeen., 1
    - Dwangbevelen., 2
    - Wede J. Egbert pacht van het verlaat, de Gaarkeuken genaamd bij Groningen., 3
    - Vacante nalatenschap van F.H. Muller en G. Lankhorst., 4
    - J. Hofstede te Assen, wegens de betaling der kooppenningen van een perceel weide aldaar en van hun stalling en tuin., 5
    - Geschil tusschen de stad Groningen en de erven de Dreuws over den afvoer van producten van de Drentsche veenen., 6
    - Verduisterde perceelen onder Workum., 7
    - Jacob Onnes wegens de koopsom van zeker huis te Farnsum., 8
  - Walcheren; Rentmeester Jacob de Steur., 114
    - Vervallen koop van het huis Vlissingen in de abdij te Middelburg door Th. van der Monde., 1
    - Dwangbevelen., 2
    - Provenu der slooping van zekere loots op de werf der Oost Indische Compagnie te Middelburg., 3
    - Veer van Walcheren op Annemuiden., 4
    - Rekening van den commies Herklots wegens verpachte tienden onder Vlissingen., 5
  - Westland; Rentmeester I.D.N. van der Trappen., 115
    - A. Hersbach achterstallige tiend., 1
    - N. Armond gewezen rentmeester, betaling van verschuldigde gelden door zijne erven., 2
    - Geschil tusschen het domein en Mr. C.J. de Lange van Wijngaarden wegens de tienden van acht blokken land onder de Lier., 3
    - Betaling der declaratie van Mr. A.S. van Reeserun wegens kosten van het geding tegen dijkgraaf en hoofdingelanden van het Nieuwland wegens recognitie., 4
    - V. Vockestaert en anderen, wegens zonder tital in bezit nemen van drie partijen lands onder Maasland, welke later wenschen die van het domein te koopen., 5
    - C. Broekman, over een huis te Schiedam., 6
    - Verpanding van 5 morgen 300 roeden land onder Maasland., 7
    - Dijkgraaf en ingelanden van het nieuwland onder 's-Gravezande verschuldigde recognitie., 8
    - Tiendschuldigen onder de Lier., 9
    - Dijkgraaf en hoogheemraden van Delfland over aanbestede werken in den Vlietpolder onder Naaldwyk., 10
    - D. Vreugdenhil, achterstallige pacht., 11
  - Ysselstein; Rentmeester W.H.P. van Utenhoven., 116
    - Rekening van den polder Noord-Polsbroek., 1
    - Dwangbevelen., 2
    - Verzoek van armmeesteren om remissie van huur., 3
    - Different over de overhoefgelden met de polderbesturen onder Ysselstein., 4
    - Invordering van hondengelden of plakgeld., 5
    - Different tusschen de regenten van Ysselstein en het Provinciaal bestuur van Holland., 6
    - E. Rietveld, achterstallige pacht van 4 morgen domeinland onder Benschop., 7
  - Zalland en Twente; Rentmeester R.F.C. Bentinck., 117
    - Goederen afkomstig van het klooster Frenswegen., 1
    - Dwangbevelen., 2
    - H. Oonk, hofhoorige meyer, verzoek tot het mogen doen van eene leening op het erve Oonk., 3
    - Proces over de erve Leverink in de buurschap Aele, arrondissement Almelo, afkomstig van het kapittel van Oldenzaal., 4
    - Overdracht van eigendom van onder het Fransche bestuur verkochte goedenen van het stift ter Hunnepe., 5
    - H. Penninck, wegens in 1805 gekochte tienden., 6
    - H. Coster, compromis in het geschil over de betaling van interest van onvoldane kooppenningen van twee domaniale huizen genaamd Kuijt van Noeven., 7
    - B. Volkerink, om gratificatie, gedifficulteerd., 8
    - Bezwaar van V.H. Launig tegen de verdeeling van de mark Leuzelo., 8bis
    - H. Dood, verzoek om voorschot van ƒ.560.-- tot herstel zijner gebouwen., 9
    - R. Koebrugge, bouwman te Zeldam, achterstallige pacht., 10
    - Voogden van A. ten Dijk, behoud van het domaniaal belang bij de hofhoorige erve Dijkkert., 11
    - Hofhoorige erve Weernink onder Rijssel, achterstallige pacht., 12
    - G. Wegman in de Lutte, achterstallige pacht., 13
    - G. Lenzinck, wonende op de erve Lenzinck buurschap Zeldam, voorschot van ƒ.1200.-- tot opbouw van zijn huis., 14
    - J.H. Waninck, bouwerf Wanzinck, buurschap Zeldam, achterstand als rente daarop gevestigd., 15
    - Jonkvrouwe Henriette Asuera Cornelia van Pallandt van Eerde kanonikesse van het stift ter Hunnepe, lijfrentebrief., 16